最高法院刑事裁定　　　　　　　　　　　　　　　　九十一年度台抗字第三二七號
　　抗　告　人　甲○○
右抗告人因搶奪案件，不服台灣高等法院中華民國九十一年六月二十日駁回其聲請再
審之裁定（九十一年度聲再字第二四二號），提起抗告，本院裁定如左：
    主  文
抗告駁回。
    理  由
本件原裁定以抗告人甲○○對於台灣高等法院八十七年度上訴字第三四二七號搶奪一
案確定判決聲請再審，其聲請意旨略稱：原確定判決僅以被害人劉金鳳之指訴為認定
抗告人犯行之唯一證據，亦未詳查抗告人所提各項證據，所採腳掌紋亦僅憑檢察官目
測勘驗，逕認為抗告人所留，爰提出腳掌紋比對照片四張，依刑事訴訟法第四百二十
條第一項第六款聲請再審云云。惟按刑事訴訟法第四百二十條第一項第六款所謂「發
現確實之新證據」，係指就新證據之本身形式上觀察，毋須經調查程序，顯然可認為
足以動搖原確定之判決者而言。且固非以絕對不須經過調查程序為條件，但必須可認
為確實足以動搖原確定判決而為受判決人有利之判決者為限，倘受判決人因對有利之
主張為原審所不採，事後提出證明，以圖證實原審前所為有利之主張為真實，據以聲
請再審，該項證據既非判決後所發見，顯難據以聲請再審。又所謂發現之新證據，除
須該「新證據」可認為確實具有足以動搖原確定判決，而對受判決人為更有利判決之
「確實性」外，尚須具備該證據係在事實審法院於判決前已存在，因未經發現，不及
調查斟酌，或審判時未經注意，至其後始行發現之「嶄新性」特質，二者均屬不可或
缺，倘若未具備上開「確實性」與「嶄新性」二種聲請再審新證據之特性，即不能據
為聲請再審之原因。查抗告人上開聲請意旨，經原審審核結果，認依被害人之指訴，
證人邱玉琴、王興漢、陳周麗卿、陳義章及員警李權桂之證述，扣案證物及其他調查
證據取捨之結果，認定抗告人確有本件搶奪犯行，並就未將腳掌紋送鑑定及摒棄不採
抗告人辯詞之理由述甚詳，況腳掌紋照片係於判決確定後始行提出主張，且須經相
當調查始得證明其真偽，亦非足以動搖原確定判決，而對受判決人為更有利之判決，
自非所謂發現之新證據。本件原確定判決，已就抗告人所犯搶奪罪之理由述甚詳，
又依調查證據所得，認定抗告人確有搶奪犯行，其證據之取捨及理由之認定，於法並
無不合。抗告人上開聲請意旨，為原確定判決所摒棄不採，亦於判決理由內詳為說明
，無一符合得為聲請再審之要件，抗告人據以聲請再審，即無理由，原裁定因依刑事
訴訟法第四百三十四條第一項規定駁回其再審之聲請，經核於法尚無不合。抗告意旨
謂測謊鑑定無法證明抗告人有本件搶奪犯行，邱玉琴受劉金鳳指使為偽證，原審未踐
行證據調查程序，有證據調查未盡之違法，抗告人所有之白色休閒鞋仍在家裡，扣案
鞋子自非抗告人所有，原審未依據直接證據即認定抗告人有本件搶奪犯行，有違採證
法則云云，仍執陳詞指摘原裁定不當，難認有理由，應予駁回。
據上論結，應依刑事訴訟法第四百十二條，裁定如主文。
中      華      民      國    九十一    年      八      月      八      日
                              最高法院刑事第五庭
                                  審判長法官  謝  家  鶴
                                        法官  洪  文  章
                                        法官  花  滿  堂
                                        法官  陳  世  淙
                                        法官  洪  佳  濱
      右正本證明與原本無異
                                              書  記  官
中      華      民      國    九十一    年      八      月    二十三    日
